【裁判字號】    97,重抗,8
【裁判日期】    971021
【裁判案由】    拆屋還地等
【裁判全文】
臺灣高等法院高雄分院民事裁定           97年度重抗字第8號
抗  告  人  林保忠即獅情話意湖畔小吃部
上列抗告人因與相對人甲○○等2 人間請求拆屋還地等事件，對
於民國97年9 月1 日臺灣高雄地方法院96年度重訴字第88號所為
核定訴訟標的價額之裁定提起抗告，本院裁定如下：
    主  文
抗告駁回。
抗告訴訟費用新台幣壹仟元由抗告人負擔。
    理  由
一、抗告意旨略以：系爭標的建物之價值為新台幣（下同）1064
    萬4343元，原裁定核定本件訴訟標的價額為1 億3842萬1990
    元，顯有不當；況且抗告人敗訴部分僅5 分之4 ，原裁定以
    全額計算，亦非適法，求予廢棄，更為適法之裁定等語。
二、經查，原審判決「林保忠即獅情話意湖畔小吃部（抗告人）
    應將坐落於高雄市○○區○○段1377地號土地及同段1378地
    號土地上如附表所示之地上物拆除，將土地回復原狀返還原
    告（相對人）」，抗告人不服提起上訴，經原審核定其訴訟
    標的價額為1 億3842萬1990元。而依原判決主文及事實理由
    所示，抗告人為鼎金段1377、1378地號2 筆土地全部（下稱
    系爭土地）及地上物之間接占有人，原審另一被告獅情話意
    湖畔餐廳股份有限公司則為直接占有人，2 人均負返還系爭
    土地全部予相對人之義務，抗告人並應拆除其上之地上物，
    則抗告人對原判決聲明不服，其上訴之標的即包括關於命抗
    告人拆除全部地上物及返還系爭土地之判決全部，而非依原
    判決訴訟費用之負擔定其訴訟標的之範圍。
三、按民事訴訟法第466 條第4 項規定，計算上訴利益，準用關
    於計算訴訟標的價額之規定。第77條之2 第2 項規定，以一
    訴附帶請求其孳息、損害賠償、違約金或費用者，不併算其
    價額。又原告以被告無權占有其土地，本於所有土地之返還
    請求權請求被告拆屋還地，其訴訟標的為所有物返還請求權
    ，其標的物為土地，至返還土地應將地上物房屋拆除，乃返
    還土地之結果，既非訴訟標的之利益，自不能將之與土地併
    予計算，其應繳納之訴訟費用，不以原告有無為拆屋之訴之
    聲明而有不同（最高法院52年度台抗字第420 號裁判參照）
    。從而，原裁定僅就原判決關於返還系爭土地部分，依公告
    現值核定訴訟標的價額為1 億3842萬1990元，並無違誤。抗
    告意旨指摘原裁定不當，為無理由，應予駁回其抗告。
據上論結，本件抗告為無理由，依民事訴訟法第495 條之1 第2
項、第449 條第1 項、第95條、第78條，裁定如主文。
中    華    民    國    97    年    10    月    21    日
                            民事第一庭
                                審判長法官  黃金石
                                法      官  林健彥
                                法      官  謝肅珍
以上正本證明與原本無異。
如不服本裁定應於送達後10日內向本院提出再抗告狀（並按他造
當事人之人數附繕本），並繳納再抗告費新臺幣1,000 元。
再為抗告應以適用法規顯有錯誤為理由，並經本院之許可，該許
可以原裁定所涉及之法律見解具有原則上之重要性者為限，並委
任律師為代理人。
中    華    民    國    97    年    10    月    21    日
                                書  記  官  蘇恒仁
附註：
抗告人之配偶、三親等內之血親、二親等內之姻親，或抗告人為
法人、中央或地方機關時，其所屬專任人員具有律師資格並經法
院認適當者，亦得為第三審代理人。
抗告人或其法定代理人具有律師資格者及前項情形，應於提起抗
告或委任時釋明之。


司法院資訊處製作；財團法人民間司法改革基金會備份。
